Juan David García Rincón

Frontend Developer



RESUMEN

Mi nombre es Juan David García Rincón, tengo 21 años y me considero una persona muy creativa y autodidacta. Cuento con 3 años de experiencia en el área del desarrollo Frontend trabajando en proyectos con empresas de diferentes lugares de Colombia, mi tecnología favorita para desarrollar es React junto con NextJS. Mi objetivo como profesional es desarrollar soluciones tecnológicas que generen un gran impacto en la sociedad aplicando mis conocimientos en tecnología y desarrollo software.

EXPERIENCIA

Frontend Developer Marzo 2021 - Presente

weeeb - weeeb.co

• Desarrollo un producto interno de la compañía con NextJS para digitalizar los menús de los restaurantes.

Frontend Developer Julio 2020 - Marzo 2021

Waco - wacoservices.com

• Era el encargado del desarrollo de la aplicación web de la compañía, el cual esta desarrollando con reactjs y es un CRM interno de la compañía.

Auxiliar de investigación Abril 2020 - Dic 2020

Universidad Santiago de Cali - usc.edu.co

• Inicie el desarrollo de una aplicación móvil con React Native para visualizar los lugares con arquitectura republicana en la ciudad de Cali.

EDUCACIÓN

Programa de Frontend

developer Noviembre 2019 - Abril 2020

Facebook Developer Circles - Platzi

Ingeniaría en sistemas 2020

Universidad Santiago de Cali - Cali

Tecnología en sistemas 2017 - 2020

Universidad Santiago de Cali - Cali

CONTACTO

juandagarciadev@gmail.com +57 3184291360 github.com/JuandaGarcia

HABILIDADES

ReactJS

NextJS

Firebase

Nodejs

Sass

Mongodb

Typescript

Figma

+ More

SOCIAL

github.com/JuandaGarcia linkedin.com/in/JuandaGarcia juandagarcia.com/